【裁判字號】    90,訴,373
【裁判日期】    900622
【裁判案由】    毒品危害防制條例
【裁判全文】
臺灣彰化地方法院刑事判決                            九十年度訴字第三七三號
    公  訴  人  臺灣彰化地方法院檢察署檢察官
    被      告  乙○○
    指定辯護人  本院公設辯護人  丙○○
右列被告因違反毒品危害防制條例案件，經檢察官提起公訴（八十九年偵字第七三六
九號），本院判決如左：
    主      文
乙○○連續施用第一級毒品，處有期徒刑壹年肆月，扣案之第一級毒品海洛因壹拾玖
包（毛重參拾壹點玖公克）、摻有海洛因之香煙柒支沒收銷燬之。
被訴販賣第二級毒品部分無罪。
    事      實
一、乙○○前曾於民國（下同）八十八年間因施用毒品案件，經本院以八十八年毒聲
    字第四五九號裁定送觀察、勒戒，因無施用毒品傾向，經台灣彰化地方法院檢察
    署檢察官於八十八年二月二十三日，以八十八年度偵字第一六七三號不起訴處分
    確定，嗣再因施用毒品案件，因有施用毒品傾向，經台灣臺南地方法院檢察署檢
    察官以八十八年度營偵字第一四八六號聲請簡易處刑，並經台灣臺南地方法院以
    八十八年度南簡字第一０七四號判處有期徒刑三月，如易科罰金以三百元折算一
    日確定（尚未執行完畢），嗣經八十八年戒執一字七五二號執行強制戒治，台灣
    臺南地方法院再以八十九年度毒聲字第九四三號停止戒治；且停止戒治交付保護
    管束期間為自八十九年三月二十九日起至八十九年十月十七日止；詎乙○○竟基
    於概括犯意，於該期間之八十九年六月間起至八十九年九月二十八日止，在其位
    於彰化縣和美鎮○○路一０六號等處，以將海洛因摻入香煙內吸食之方式，連續
    施用第一級毒品海洛因多次；嗣於八十九年九月二十八日下午七時許，在彰化縣
    和美鎮○○路一六０號為警查獲，並扣得海洛因十九包（毛重三十一點九公克）
    、摻有海洛因之香煙七支。
二、案經彰化縣警察局彰化分局報請台灣彰化地方法院檢察署檢察官偵查起訴。
    理      由
甲、有罪部分：
一、右揭事實，業據被告乙○○於本院訊問時坦承不諱，並有第一級毒品海洛因十九
    包（毛重三十一點九公克）、摻有海洛因之香煙七支等物扣案可證，參酌被告有
    多次施用毒品前科，有台灣高等法院告全國前案紀錄表在卷可稽，被告自白與事
    實相符，應可採認為真，又被告前曾經本院裁定送觀察、勒戒，因無施用毒品傾
    向，經檢察官不起訴處分確定，嗣再因施用毒品案件，因有施用毒品傾向，經檢
    察官聲請簡易處刑，並經台灣臺南地方法院以八十八年度南簡字第一０七四號判
    處有期徒刑三月，嗣經八十八年戒執一字七五二號執行強制戒治，台灣臺南地方
    法院再以八十九年度毒聲字第九四三號停止戒治付保護管束期間，有不起訴處分
    書及刑事判決、裁定在卷可憑，被告三犯施用毒品，事證明確，其犯行堪以認定
    。
二、核被告所為，係犯毒品危害防制條例第十條第一項之施用第一級毒品罪。其持有
    第二級毒品安非他命之低度行為，應為施用第二級毒品之高度行為所吸收，不另
    論罪。又其先後施用第一級毒品行為, 時間密接、犯罪構成要件相同，顯係基於
    概括犯意為之，均應依連續犯規定論以一罪，並加重其刑。爰審酌被告已有施用
    毒品前科、施用之次數、期間、所生之危害及犯後之態度等一切情狀，量處如主
    文所示之刑，以示懲儆。扣案之海洛因十九包（毛重三十一點九公克）、摻有海
    洛因之香煙七支，或係毒品，或與毒品難以分離，均依法沒收銷燬之。
三、公訴意旨雖僅起訴被告持有第一級毒品，惟被告於本院訊問時坦承施用第一級毒
    品犯行，應與起訴部分有吸收犯之裁判上一罪關係，本院自得一併審究，附此敘
    明。
乙、無罪部分：
一、按犯罪事實應依證據認定之，無證據不得推定其犯罪事實，又不能證明被告犯罪
    者，應諭知無罪之判決，此於刑事訴訟法第一百五十四條及同法第三百零一條第
    一項分別定有明文。
二、本件公訴意旨略以：被告乙○○於民國（下同）八十九年九月十四日下午七時三
    十分許，販賣第二級毒品安非他命予甲○○，甲○○又於峒年月十八日欲向被告
    購買，因被告缺貨而作罷，同年月二十八日下午七點二十分，甲○○前往上址歸
    還向乙○○所借機車，為警查獲，並扣得第二級毒品安非他命十七包（毛重九十
    二點一公克）塑膠空袋一包、粉碎機一台，認被告涉有販賣第二級毒品安非他命
    之罪嫌云云，惟訊據被告矢口否認有右揭犯行，辯稱：扣案之毒品為其個人吸食
    之用，粉碎機一台非其所有等語；經查，被告於偵審中固坦承上開毒品為其所有
    ，然否認有販賣意圖，經本院訊問證人甲○○，其亦稱並未向被告購買過安非他
    命等詞，參以被告有多次施用毒品前科，有台灣高等法院告全國前案紀錄表在卷
    可稽，被告辯稱扣案毒品為自己施用等語亦為合理，公訴人所據證據尚嫌不足；
    此外，本院復查無其他積極證據足資證明被告有何上開犯行，揆諸首開說明，被
    告犯罪不能證明，自應為無罪之諭知。
三、被告雖坦承持有前開第二級毒品，惟亦承認有施用毒品犯行，其持有毒品之低度
    行為應為施用之高度行為所吸收，不另論罪，而被告施用第二級毒品犯行，業經
    本院八十九年度易字第一三五八號判決確定，本院自無從再行審理，併此說明。
據上論斷，應依刑事訴訟法第二百九十九條第一項前段、第三百零一條第一項，毒品
危害防制條例第十條第一項、第十八條第一項前段，刑法第十一條前段、第五十六條
，判決如主文。
本案經檢察官王怡仁到庭執行職務。
中      華      民      國      九十      年      六    月    二十二    日
                                    臺灣彰化地方法院刑事第二庭
                                          法      官
如不服本判決，應於判決送達後十日內，向本院提出上訴狀( 須附繕本 )。


司法院資訊處製作；財團法人民間司法改革基金會備份。
